臺灣高等法院刑事裁定
108年度聲字第4259號
聲  請  人  臺灣高等檢察署檢察官
受  刑  人  李重光



上列聲請人因受刑人數罪併罰有二裁判以上，聲請定其應執行之
刑（聲請案號：臺灣高等檢察署108年度執聲字第2020號），本
院裁定如下：
    主  文
李重光犯如附表所示各罪所處之刑，應執行有期徒刑拾壹年。
    理  由
一、聲請意旨略以：受刑人李重光因違反毒品危害防制條例等數
    罪，先後經判決確定如附表（按檢察官聲請書：①附表編號1
    4之犯罪日期誤為「107年3月16日至107年3月26日」，應為
    「107年3月26日」；②編號5至27之應執行刑誤為「編號1至2
    7應執行有期徒刑9年6月」，應為「編號5至27之罪經判決應
    執行有期徒刑9年6月」，均已更正如本裁定附表所示），應
    依刑法第53條及第51條第5款之規定，定其應執行之刑，爰
    依刑事訴訟法第477條第1項規定聲請定應執行之刑等語。
二、裁判確定前犯數罪者，併合處罰之；數罪併罰有二裁判以上
    者，依第51條之規定，定其應執行之刑；宣告多數有期徒刑
    者，於各刑中之最長期以上，各刑合併之刑期以下，定其刑
    期，但不得逾30年。刑法第50條第1項前段、第53條及第51
    條第5款分別定有明文。
三、經查，本件受刑人於附表所示時間犯如附表各編號所示之罪
    ，分別經臺灣宜蘭地方法院及本院判處如附表各編號所示之
    刑，均經確定在案。附表編號1至3、5至27所示之罪，犯罪
    時間在附表編號4所示之罪判決確定（民國108年2月26日）
    前所犯，且本件聲請定應執行刑之犯罪事實最後判決法院為
    本院等情，有各該判決書及本院被告前案紀錄表附卷可稽，
    是上開犯罪乃於裁判確定前所犯之數罪。而編號1、2、4之
    罪為得易科罰金之罪，附表編號3、5至27之罪則屬不得易科
    罰金之罪，惟受刑人已依刑法第50條第2項規定請求檢察官
    為本件聲請，有受刑人簽名之臺灣宜蘭地方檢察署調查受刑
    人是否聲請定應執行刑調查表在卷可參（本院卷第9頁），
    檢察官基此向本院聲請定其應執行之刑，本院審核認聲請為
    適當，應予准許。
四、審酌受刑人所犯如附表編號2、4、5至27所示之罪係施用毒
    品罪、持有毒品罪、販賣毒品罪、轉讓禁藥罪，均屬與毒品
    相關之犯罪，其犯罪時間介於107年1月至107年5月間，彼此
    之關連性較高，顯係處於毒品之環境而犯相類似之違法行為
    ；另編號1之罪為過失傷害罪，編號3之罪係肇事逃逸罪，其
    犯罪情節、侵害法益均不相同，與其他各罪間並無關連性，
    並綜合斟酌行為人之人格、本件對全體犯罪應予之整體非難
    評價程度，暨前述各罪定應執行刑之外部界限（各宣告刑中
    刑期最長之有期徒刑1年10月以上，各刑合併計算之刑期即4
    0年9月以下），及不利益變更禁止原則（編號5至27所示之
    罪前經定應執行有期徒刑9年6月，加計編號1至4所示之罪之
    宣告刑分別為有期徒刑3月、有期徒刑5月、有期徒刑1年1月
    、有期徒刑2月，以上合計刑期11年5月）等應遵守之內部界
    限，定其應執行之刑如主文所示。
據上論斷，應依刑事訴訟法第477條第1項，刑法第50條第2項、
第53條、第51條第5款，裁定如主文。
中　　華　　民　　國　　108 　年　　12　　月　　27　　日
              　  刑事第九庭審判長法　官　潘翠雪
　　　　　　　　　　　　　　　　　法　官  陳俞婷
　　　　　　　　　　　　　　　　　法　官  林庚棟
以上正本證明與原本無異。
如不服本裁定，應於收受送達後五日內向本院提出抗告狀。
                                　書記官  彭威翔
中　　華　　民　　國　　108 　年　　12　　月　　31　　日
附表：
編        號  1 2 3 罪        名      過失傷害 毒品危害防制條例     肇事逃逸 宣    告    刑     有期徒刑3月   有期徒刑5月  有期徒刑1年1月  犯  罪  日  期    104年12月24日    107年5月8日   104年12月24日 偵查(自訴)機關年  度  案  號  宜蘭地檢107年度偵緝字第156號 宜蘭地檢107年度毒偵字第652號 宜蘭地檢107年度偵緝字第156號 最後事實審   法    院     臺灣高院     宜蘭地院     臺灣高院  案    號 107年度交上訴字第185號 107年度簡上字第131號 107年度交上訴字第185號  判決日期   108年3月26日   108年3月19日   108年3月26日 確定判決   法    院     臺灣高院     宜蘭地院     臺灣高院  案    號 107年度交上訴字第185號 107年度簡上字第131號 107年度交上訴字第185號  判決確定日期   108年3月26日   108年3月19日   108年3月26日 是  否  為  得易  科  罰  金之    案    件          是  是  否 備        註  宜蘭地檢108年度執字第1232號 宜蘭地檢108年度執字第1621號 宜蘭地檢108年度執字第1233號 

編        號  4 5 6 罪        名  毒品危害防制條例 毒品危害防制條例 毒品危害防制條例 宣    告    刑     有期徒刑2月  有期徒刑1年10月  有期徒刑1年10月  犯  罪  日  期    104年10月16日   107年1月30日   107年2月5日 偵查(自訴)機關年  度  案  號  宜蘭地檢107年度偵緝字第157號 宜蘭地檢107年度偵字第3332、3463、3464、3465號 宜蘭地檢107年度偵字第3332、3463、3464、3465號 最後事實審   法    院     宜蘭地院     臺灣高院     臺灣高院  案    號 107年度簡上字第95號 107年度上訴字第3667號 107年度上訴字第3667號  判決日期   108年2月26日    108年4月2日    108年4月2日 確定判決   法    院     宜蘭地院     臺灣高院     臺灣高院  案    號 107年度簡上字第95號 107年度上訴字第3667號  107年度上訴字第3667號  判決確定日期   108年2月26日    108年4月26日   108年4月26日 是  否  為  得易  科  罰  金之    案    件   是  否  否  備        註  宜蘭地檢108年度執字第1294號 ⒈宜蘭地檢108年度執字第1303號 ⒉編號5至27之罪經判決應執行刑有期徒刑9年6月  

編        號  7 8 9 罪        名  毒品危害防制條例 毒品危害防制條例 毒品危害防制條例 宣    告    刑  有期徒刑1年10月 有期徒刑1年10月  有期徒刑1年10月  犯  罪  日  期    107年2月21日    107年3月1日   107年3月12日 偵查(自訴)機關年  度  案  號  宜蘭地檢107年度偵字第3332、3463、3464、3465號 宜蘭地檢107年度偵字第3332、3463、3464、3465號 宜蘭地檢107年度偵字第3332、3463、3464、3465號 最後事實審   法    院     臺灣高院     臺灣高院     臺灣高院  案    號 107年度上訴字第3667號 107年度上訴字第3667號 107年度上訴字第3667號  判決日期   108年4月2日   108年4月2日   108年4月2日 確定判決   法    院     臺灣高院     臺灣高院     臺灣高院  案    號 107年度上訴字第3667號 107年度上訴字第3667號 107年度上訴字第3667號  判決確定日期   108年4月26日   108年4月26日   108年4月26日 是  否  為  得易  科  罰  金之    案    件   否  否  否 備        註  ⒈宜蘭地檢108年度執字第1303號 ⒉編號5至27之罪經判決應執行刑有期徒刑9年6月   

編        號  10 11 12 罪        名  毒品危害防制條例 毒品危害防制條例 毒品危害防制條例 宣    告    刑  有期徒刑1年10月  有期徒刑1年10月  有期徒刑1年10月  犯  罪  日  期    107年3月15日   107年3月16日   107年3月19日 偵查(自訴)機關年  度  案  號  宜蘭地檢107年度偵字第3332、3463、3464、3465號 宜蘭地檢107年度偵字第3332、3463、3464、3465號 宜蘭地檢107年度偵字第3332、3463、3464、3465號 最後事實審   法    院     臺灣高院     臺灣高院     臺灣高院  案    號 107年度上訴字第3667號 107年度上訴字第3667號 107年度上訴字第3667號  判決日期   108年4月2日   108年4月2日    108年4月2日 確定判決   法    院     臺灣高院     臺灣高院     臺灣高院  案    號 107年度上訴字第3667號 107年度上訴字第3667號  107年度上訴字第3667號  判決確定日期   108年4月26日   108年4月26日   108年4月26日 是  否  為  得易  科  罰  金之    案    件   否  否  否 備        註  ⒈宜蘭地檢108年度執字第1303號 ⒉編號5至27之罪經判決應執行刑有期徒刑9年6月   

編        號  13 14 15 罪        名  毒品危害防制條例 毒品危害防制條例 毒品危害防制條例 宣    告    刑   有期徒刑1年10月  有期徒刑1年10月  有期徒刑1年10月  犯  罪  日  期    107年3月25日   107年3月26日   107年3月26日 偵查(自訴)機關年  度  案  號  宜蘭地檢107年度偵字第3332、3463、3464、3465號 宜蘭地檢107年度偵字第3332、3463、3464、3465號 宜蘭地檢107年度偵字第3332、3463、3464、3465號 最後事實審   法    院     臺灣高院     臺灣高院     臺灣高院  案    號 107年度上訴字第3667號 107年度上訴字第3667號 107年度上訴字第3667號  判決日期   108年4月2日    108年4月2日   108年4月2日 確定判決   法    院     臺灣高院     臺灣高院     臺灣高院  案    號 107年度上訴字第3667號 107年度上訴字第3667號 107年度上訴字第3667號  判決確定日期   108年4月26日   108年4月26日   108年4月26日 是  否  為  得易  科  罰  金之    案    件   否  否  否  備        註  ⒈宜蘭地檢108年度執字第1303號 ⒉編號5至27之罪經判決應執行刑有期徒刑9年6月   

編        號  16 17 18 罪        名  毒品危害防制條例 毒品危害防制條例 毒品危害防制條例 宣    告    刑   有期徒刑1年10月    有期徒刑7月    有期徒刑7月  犯  罪  日  期    107年4月4日    107年1月30日    107年4月1日 偵查(自訴)機關年  度  案  號  宜蘭地檢107年度偵字第3332、3463、3464、3465號 宜蘭地檢107年度偵字第3332、3463、3464、3465號 宜蘭地檢107年度偵字第3332、3463、3464、3465號 最後事實審   法    院     臺灣高院     臺灣高院     臺灣高院  案    號 107年度上訴字第3667號 107年度上訴字第3667號 107年度上訴字第3667號  判決日期   108年4月2日    108年4月2日    108年4月2日 確定判決   法    院     臺灣高院     臺灣高院     臺灣高院  案    號 107年度上訴字第3667號 107年度上訴字第3667號 107年度上訴字第3667號  判決確定日期   108年4月26日    108年4月26日    108年4月26日 是  否  為  得易  科  罰  金之    案    件   否  否  否 備        註  ⒈宜蘭地檢108年度執字第1303號 ⒉編號5至27之罪經判決應執行刑有期徒刑9年6月   

編        號  19 20 21 罪        名  毒品危害防制條例 毒品危害防制條例 毒品危害防制條例 宣    告    刑   有期徒刑1年9月  有期徒刑1年9月  有期徒刑1年9月  犯  罪  日  期    107年1月26日   107年3月4日   107年3月7日 偵查(自訴)機關年  度  案  號  宜蘭地檢107年度偵字第3332、3463、3464、3465號 宜蘭地檢107年度偵字第3332、3463、3464、3465號 宜蘭地檢107年度偵字第3332、3463、3464、3465號 最後事實審   法    院     臺灣高院     臺灣高院     臺灣高院  案    號 107年度上訴字第3667號 107年度上訴字第3667號 107年度上訴字第3667號  判決日期   108年4月2日    108年4月2日   108年4月2日 確定判決   法    院     臺灣高院     臺灣高院     臺灣高院  案    號 107年度上訴字第3667號 107年度上訴字第3667號 107年度上訴字第3667號  判決確定日期   108年4月26日   108年4月26日   108年4月26日 是  否  為  得易  科  罰  金之    案    件   否  否  否 備        註  ⒈宜蘭地檢108年度執字第1303號 ⒉編號5至27之罪經判決應執行刑有期徒刑9年6月   

編        號  22 23 24 罪        名  毒品危害防制條例 毒品危害防制條例 毒品危害防制條例 宣    告    刑   有期徒刑1年9月  有期徒刑1年9月  有期徒刑1年9月  犯  罪  日  期    107年3月11日    107年3月19日   107年3月27日 偵查(自訴)機關年  度  案  號  宜蘭地檢107年度偵字第3332、3463、3464、3465號 宜蘭地檢107年度偵字第3332、3463、3464、3465號 宜蘭地檢107年度偵字第3332、3463、3464、3465號 最後事實審   法    院     臺灣高院     臺灣高院     臺灣高院  案    號 107年度上訴字第3667號 107年度上訴字第3667號 107年度上訴字第3667號  判決日期   108年4月2日    108年4月2日    108年4月2日 確定判決   法    院     臺灣高院     臺灣高院     臺灣高院  案    號 107年度上訴字第3667號  107年度上訴字第3667號 107年度上訴字第3667號  判決確定日期   108年4月26日   108年4月26日    108年4月26日 是  否  為  得易  科  罰  金之    案    件   否  否  否 備        註  ⒈宜蘭地檢108年度執字第1303號 ⒉編號5至27之罪經判決應執行刑有期徒刑9年6月   

編        號  25 26 27 罪        名  毒品危害防制條例 毒品危害防制條例 毒品危害防制條例 宣    告    刑   有期徒刑1年9月  有期徒刑1年9月  有期徒刑1年9月  犯  罪  日  期    107年3月30日    107年4月2日   107年4月21日 偵查(自訴)機關年  度  案  號  宜蘭地檢107年度偵字第3332、3463、3464、3465號 宜蘭地檢107年度偵字第3332、3463、3464、3465號 宜蘭地檢107年度偵字第3332、3463、3464、3465號 最後事實審   法    院     臺灣高院     宜蘭地院     臺灣高院  案    號 107年度上訴字第3667號 107年度上訴字第3667號 107年度上訴字第3667號  判決日期   108年4月2日   108年4月2日   108年4月2日 確定判決   法    院     臺灣高院     宜蘭地院     臺灣高院  案    號 107年度上訴字第3667號 107年度上訴字第3667號 107年度上訴字第3667號  判決確定日期   108年4月26日   108年4月26日   108年4月26日 是  否  為  得易  科  罰  金之    案    件   否   否  否 備          註  ⒈宜蘭地檢108年度執字第1303號 ⒉編號5至27之罪經判決應執行刑有期徒刑9年6月